# 母公司购买孙公司少数股东股权

提问人：1091 时间：2012-03-30 16:16:25
母公司出资 100 万元，购买孙公司35%的少数股东权益，购买日孙公司净资产 300 万元，35%份额为 105 万元，请问购买日母公司的个别报表是否按照 100 万元确认长期股权投资，是否考虑投资成本与净资产份额的差额的处理？？谢谢了

回答人：chenyiwei
通常情况下，如果该标的股权的原股东是非关联方， 100 万元可基本认为代表了该 35 ％标的股权的公允价值，则按解释 2 号第二条规定，按实际支付的购买对价作为新增长期股权投资成本。如果原股东为关联方，则要考虑作价是否公允的问题，如果确实作价不公允的，则长期股权投资按公允价值入帐，该公允价值与实际支付的对价款之间的差额可能要作为权益性交易调整母公司个别报表中的资本公积。

提问人：zengfengxia 时间：2012-03-30 22:04:21
回复 chenyiwei 的帖子
若非关联方，母公司打算权益法核算，是不是需要确认负商誉?假设净资产账面价值与公允价值一致

回答人：chenyiwei
在权益法核算的情况下，收购价格与对应享有被投资方可辨认净资产公允价值之间的差额为商誉或者负商誉。

提问人：1091 时间：2012-03-31 14:02:28
原股东为非关联方的话，同时需要权益法核算，那得确认商誉或负商誉，负商誉 5 万元需要计入营业外收入？

回答人：chenyiwei
合并报表层面，收购少数股权不会形成负商誉或者商誉，而是按照权益性交易处理。

提问人：zhongzhao433 时间：2012-04-01 12:33:44
如果母公司采用权益法核算，在合并层面应该怎样会计处理，母公司的长投和子公司的长投抵销孙公司的实收资本，并且将母公司确认的投资收益转入资本公积？

回答人：chenyiwei
新准则下，只要母公司能够控制孙公司，其直接持有的孙公司股权（即使比例很低）也要按成本法核算，所以不存在“如果母公司采用权益法核算”的问题。

提问人：1091 时间：2012-04-09 14:18:01
母公司持有其35%的股权，应该是权益法核算呀，负商誉为何不能计入母公司营业外收入？有理论依据吗？

回答人：chenyiwei
尽管母公司直接持有该孙公司的股权比例小于 50 ％，但能够控制该孙公司，且控制在交易前后是延续的，所以不是企业合并，母公司应作为子公司按成本法在个别报表层面核算该项长期股权投资。